Inventaris van het archief van het Nederlands Commissariaat te Semarang (Indonesië), 1950-1957
Nationaal Archief, Den Haag
Ministerie van Buitenlandse Zaken: Nederlands Commissariaat te Semarang (Indonesië)
Commissariaat Semarang
1950-1957
Z21126
3.50 meter; 178 inventarisnummers.
Normale geschreven, getypte en gedrukte documenten, geen bijzondere handschriften.
Nationaal Archief, Den Haag
Nederlands Commissariaat te Semarang
Tijdens de Ronde Tafel Conferentie over de toekomst van Indonesië in 1949 werd besloten dat de deelgenoten aan de conferentie bevoegd zijn in elkaars gebieden commissarissen te benoemen, welke hun werkzaamheden zullen verrichten onder toezicht van een Hoge Commissaris. Als gevolg hiervan werd in april 1951 het Nederlandse commissariaat te Semarang (Java) opgericht. Dit commissariaat wordt in december 1957 gesloten en fungeerde als een soort van consulaire dienst. Het archief van dit commissariaat bestaat uit een openbaar en een geheim gedeelte. Er zijn stukken betreffende de organisatie en het personeel, handel en scheepvaart, registratie en emigratie, erebegraafplaatsen en militaire pensioenen.
Archiefvorming
Geschiedenis van de archiefvormer
Het Commissariaat te Semarang
Bij de aanvang van de Ronde Tafel Conferentie in 1949 bestonden er noch bij de Nederlandse noch bij de Indonesische vertegenwoordigers concrete denkbeelden over de wijze waarop de Nederlandse vertegenwoordiging in Indonesië gestalte zou moeten krijgen. Aan het einde van de conferentie kwam het idee naar voren de vertegenwoordiging te doen geschieden door middel van een Hoge
Commissariaat en Commissariaten. Uiteindelijk werd bij briefwisseling van 2 november 1949 overeengekomen dat de deelgenoten (Nederland en Indonesië) bevoegd zouden zijn op nog nader overeen te komen plaatsen commissarissen te benoemen
Archief Ministerie van Buitenlandse Zaken; dossier 101 Djakarta, Hoge Commissariaat, Instelling commissariaat, deel I, 1950-1952
. Deze commissarissen zouden hun werkzaamheden gaan uitoefenen onder toezicht van een Hoge Commissaris. De commissarissen zouden de status krijgen van Consulair vertegenwoordiger met de rang van Consul-generaal of Consul en de met deze status overeenkomstige voorrechten en immuniteiten genieten.
Een aantal punten van deze overeenkomst, zoals het bepalen van de plaatsen waar de commissariaten gevestigd zouden worden, het afbakenen van de ambtsgebieden, het vaststellen van de rangen, het regelen van de verhouding tot vreemde consulaten, zou nader uitgewerkt moeten worden in overleg tussen Nederland en Indonesië. In afwachting van de uitkomst van dat overleg werden kort na de soevereiniteitsoverdracht (december 1949) in een zestal plaatsen, waaronder Semarang, alvast voorlopige commissarissen aangesteld. De waarnemend commissarissen, die zich niet op een officiële status konden beroepen, kregen tot taak tijdens de overgangsperiode de Nederlandse belangen zo goed mogelijk te behartigen.
idem
Tot waarnemend commissaris te Semarang werd aangesteld de heer F.C. Heckman. Heckman bekleedde deze functie tot juni 1951. De werkzaamheden, welke de Nederlandse commissariaten zouden moeten gaan verrichten, werden wat uitvoeriger uiteengezet tijdens een bespreking van de hoge commissaris met de voorlopige commissarissen op 3 januari 1950: advisering van de Indonesische autoriteiten zonder daarbij bevoogdend op te treden, het verrichten van consulaire werkzaamheden en het verzorgen van rapportage over de ontwikkelingen in het ambtsgebied.
idem
Nadat op 20 maart 1951 de Indonesische regering haar instemming had betuigd, werd bij KB nr. 65 van 24 april 1951 officieel overgegaan tot de vestiging van commissariaten der Nederlanden te Bandoeng, Semarang, Soerabaja, Medan, Palembang, Makassar en Bandjarmasin. Hierin kon ook de indeling van de ressorten formeel worden vastgesteld, hetgeen voor Semarang geschiedde bij gemeenschappelijke beschikking van de Staatssecretaris van Buitenlandse Zaken en de minister voor Uniezaken en Overzeese Gebiedsdelen, nr. DBD/HC 57451 van 16 juli 1951, waarin werd bepaald dat het ressort van het commissariaat te Semarang zou bestaan uit Midden Java, de provincie Djawa Tengah inclusief het gebied van de daerah istimewa Djocjakarta.
idem
Tenslotte kreeg de vestiging van de Nederlandse commissariaten definitief zijn beslag nadat de Indonesische autoriteiten bij presidentsbesluit nr. 165 van 16 augustus 1951 de commissarissen in hun functie hadden bevestigd.
idem
Hiermee waren de commissarissen voortaan gerechtigd het voorvoegsel "waarnemend" weg te laten.
Na het vertrek van de heer Heckman - in juni 1951 - berustte de leiding van het commissariaat te Semarang korte tijd, juni tot september, bij de tijdelijk waarnemend commissaris mr. W.C. Klijn. Bij KB nr. j 35 van 17 september 1951 werd mr. D.A. van Hamel aangesteld als commissaris. Van Hamel werd in zijn functie bevestigd door het presidentsbesluit nr. 247 van 12 december 1951. In 1953 droeg Van Hamel de leiding van het commissariaat over aan mr. B. van Eijk, die de functie van commissaris, later consulair vertegenwoordiger, bekleedde tot de sluiting van de Nederlandse vertegenwoordiging te Semarang in december 1957. Na de opzegging van de Unie door Indonesië ontstonden er moeilijkheden omtrent de benaming van het Hoge Commissariaat en de commissariaten. Indonesië, dat er van het begin af aan voor had gepleit het Hoge Commissariaat en de commissariaten zoveel mogelijk het karakter van een buitenlandse vertegenwoordiging te geven, wenste aanvankelijk het Hoge Commissariaat aan te duiden als Ambassade en de Commissariaten als Consulaat-generaal of Consulaat. Nadat echter gebleken was dat de partijen het over deze benaming niet eens konden worden, werd op Nederlands voorstel besloten vanaf mei 1956 het Hoge Commissariaat te voorzien van de aanduiding diplomatieke vertegenwoordiging en de commissariaten van de betiteling consulaire vertegenwoordiging.
Archief Ministerie van Buitenlandse Zaken; dossier 912.11 G.S., Indonesië, diplomatieke betrekkingen met Nederland, verbreking diplomatieke betrekkingen, terugroeping vertegenwoordigers, 1955-1960
In de loop van 1956 en 1957 verkoelden de verhoudingen tussen Nederland en Indonesië in snel tempo. In een brief van 23 januari 1957, gericht aan mr. J. Rookmaaker, chef van de Directie Oost Azië van het Ministerie van Buitenlandse Zaken, beklaagde commissaris Van Eijk zich er over dat de officiële kontakten met de Indonesische autoriteiten zeer stroef verliepen.
Archief Ministerie van Buitenlandse Zaken; dossier 101 Djakarta, reorganisatie HC, commissariaten, deel II, 1957-1958
In dezelfde brief zette Van Eijk uiteen hoezeer de werkzaamheden van de Consulaire vertegenwoordiging waren teruggelopen. Zozeer zelfs dat de consulaire vestiging in zijn ogen best kon worden opgeheven. Als belangrijkste taak was overgebleven de zorg voor de in Semarang gebleven Indische Nederlanders. Deze werkzaamheden echter, uitgevoerd door het bureau Maatschappelijk Werk (IAWE), zouden vereenvoudigd en gestroomlijnd kunnen worden, zodat uiteindelijk hiervoor de consulaire vertegenwoordiging niet gehandhaafd behoefde te blijven. Vanwege de politieke rapportage was handhaving, aldus Van Eijk, al evenmin noodzakelijk. Politiek zou men op de hoogte kunnen blijven door de lokale kranten te lezen en door 1 a 2 maal per jaar een dienstreis te ondernemen. Het economische werk stelde niet veel voor en bleef beperkt tot enige rapportage. De Nederlandse handelshuizen hadden de hulp van de consulaire vertegenwoordiging niet nodig. De consulaire zorg, zo betoogde Van Eijk verder, - paspoorten, nationaliteitsonderzoek, garantiewet, rehabilitatie, smartengelden, vrijwillige ouderdomsverzekering, emigratie -, was afgelopen of nog slechts van minimale aard. De consulaire bemoeienis met de scheepvaart tenslotte was al evenzeer van geringe aard. Het advies van Van Eijk om tot sluiting van de consulaire vertegenwoordiging te Semarang over te gaan werd niet opgevolgd.
Niet lang daarna echter ging onder de druk der omstandigheden de wens van Van Eijk alsnog in vervulling. Eind 1957 immers raakten de betrekkingen tussen Nederland en Indonesië zo gespannen dat de Indonesische autoriteiten op 5 december 1957 te kennen gaven dat het geen zin had de activiteiten van de Nederlandse consulaire vertegenwoordigingen voort te zetten. De Nederlandse regering kon daarop weinig anders meer doen dan op 7 december 1957 opdracht te geven tot sluiting van de Nederlandse consulaire vertegenwoordigingen in Indonesië, hetgeen tevens het einde betekende van de Nederlandse vertegenwoordiging te Semarang.
Archief Ministerie van Buitenlandse Zaken; dossier 912.11 G.S., Indonesië, diplomatieke betrekkingen met Nederland, verbreking diplomatieke betrekkingen, terugroeping vertegenwoordigers, 1955- 1960
Geschiedenis van het archiefbeheer
Nadat Mr. B. van Eijk de opdracht had ontvangen de Nederlandse consulaire vertegenwoordiging te Semarang te sluiten, gaf hij op 8 december 1957 instructie alle cryptomateriaal, het geheim archief en verder daarvoor in aanmerking komende stukken, zoals bescheiden met betrekking tot naturalisatie en visa, te vernietigen. De overige bescheiden werden op 16 december via Soerabaja naar Nederland gezonden.
Archief Ministerie van Buitenlandse Zaken; dossier DBD 102 Djakarta, regelingen i.v.m. sluiting post c.q. posten, deel II, 1957-1958
Bij aankomst in Nederland, op 6 februari 1958, werd vastgesteld dat het archief van het commissariaat te Semarang was verpakt in 51 kisten en ladekasten. Hiervan werden de bescheiden van het Bureau Rayonhoofd voor Maatschappelijk Werk te Semarang (MAWE), in totaal 9 kisten, op 10 april overgedragen aan het Ministerie van Maatschappelijk Werk. Het op het Ministerie van Buitenlandse Zaken aangehouden archief nam 55 m' in beslag.
Archief Ministerie van Buitenlandse Zaken; dossier 153.0 Djakarta (Semarang), 1955-1958.
Bij de aanvang van de inventarisatiewerkzaamheden in 1983 bleek het archief nog slechts 10 m' te beslaan. Vermoedelijk is het archief ergens in de periode tussen 1958 en 1983 onderworpen geweest aan een drastische uitdunningsoperatie. Zekerheid hierover bestaat echter niet, daaromtrent deze opmerkelijke afslanking helaas niets is vastgelegd.
Opgave Mawe archief uit Semarang
Kist Mawe III
1 Centraal College van Advies en Bijstand
1 dossier vertrouwelijke brieven
1 bundel HOMI!
1 bundel begroting
1 bundel circulaires, richtlijnen, enz.
1 bundel financiële richtlijnen
1 bundel nog in behandeling zijnde correspondentie
richtlijnen overtochten, kaartenbak schoolzaken, losse kaarten A t/m Z
Uit stalen kast no. 60, 1ste lade:
Rep. Stukken Mawe
Nog te behandelen post (medegenomen naar Djakarta)
Stalen kast No. 24
1ste lade 1957; 725.3 - 725.4 - 812
2de lade 1956; 725.3
3de lade 1956; 725.3 - 721 - 723 - 724 - 721.142 - 725.0 - 725.1
4de lade 812
Stalen kast No. 114 gemerkt Mawe
1ste lade 1957; 721 - 721.142 - 723 - 724 - 725.0 - 725.1 - 725.2
2de lade 1957; 725.2
3de lade 1957; 725.2
4de lade 1957; 725.3
9 kisten
Deze archiefstukken zijn in Delft opnieuw verpakt in 9 kisten gemerkt No. I Semarang t/m No. IX Semarang.
Gegevens betreffende het archief van het Commissariaat Semarang
Het Ministerie van Buitenlandse Zaken heeft op 6 februari 1958 ontvangen en doorgezonden naar Delft, 51 kisten + 9 laden kasten inhoudende archieven van het commissariaat Semarang.
Een inhoudsopgave van deze zending archieven, is door APA/AR, uit Semarang ontvangen.
De archieven van het bureau Rayon Hoofd voor Maatschappelijk Werk te Semarang is op 10 april 1958 overgedragen aan het Ministerie van Maatschappelijk Werk te 's-Gravenhage.
Volgens mededeling van de Hr. Mr. B. van Eyk consulair vertegenwoordiger te Semarang zijn de geheime stukken ter plaatse verbrand. De onafgedane stukken zijn doorgezonden naar het H.C. te Djakarta. De gele fiches werden gebruikt als kaartsysteem. De MAWE correspondentie werd op de centrale agenda geagendeerd.
Het archief van het Commissariaat Semarang heeft een omvang van 55 strekkende meter.
Het archief is geplaatst in het Chemisch Laboratorium Prins Bernardlaan 6 te Delft.
De verwerving van het archief
Overbrenging van een overheidsarchief
Inhoud en structuur van het archief
2.05
Inhoud
Gebleken is dat het archief van het Nederlandse Commissariaat te Semarang voor het overgrote deel bestaat uit bescheiden over de periode 1950-1957. Slechts zeer sporadisch werden stukken aangetroffen, daterend van voor de oprichting van het commissariaat.Wanneer in de inventaris verwijzingen worden gemaakt, geschiedt dit aan de hand van de inventarisnummers. Het archief is nader toegankelijk gemaakt door een klapper op namen en onderwerpen welke in de inventaris voorkomen. Ook in de klapper wordt verwezen naar de inventarisnummering.
Selectie en vernietiging
Alvorens tot de inventarisatie over te gaan is het archief opnieuw uitgedund, ditmaal aan de hand van de vernietigingslijst van het ministerie van Buitenlandse Zaken van 19 februari / 5 april 1960. Thans beslaat het archief 35 archiefdozen of 4 m'.
Opgave van vernietigde bescheiden
kopieën
stukken, waarvan de inhoud in officiële publikaties vastligt
stukken, waarvan het beleid en de afdoening elders liggen
rappels, stukken m.b.t. verkeerde agendering, zoekgeraakte brieven, nummering van stukken, post- en koerierszendingen
stukken betreffende aanbiedingen, adresverleningen, doorzendingen zonder bijlagen
stukken betreffende het opsporen of het veranderen van adressen
stukken betreffende inlichtingen en bemiddeling t.b.v. de handel
stukken betreffende bemiddeling bij aanbestedingen
stukken betreffende inlichtingen omtrent personen en bedrijven
stukken betreffende opsporing van personen
stukken betreffende danbetuigingen, felicitaties, uitnodigingen voor routinematige protocolaire bijeenkomsten
stukken betreffende het onderhoud van gebouwen
stukken betreffende introdukties
stukken betreffende bemiddeling bij reizen en bezoeken
stukken betreffende bestellingen
stukken betreffende de samenstelling van het personeel van andere instellingen
stukken betreffende bemiddeling bij sollicitaties
stukken betreffende sollicitaties van niet aangestelde personen
stukken betreffende bemiddeling bij het afsluitenvan verzekeringen
stukken betreffende bemiddeling bij het overmaken en ontvangen van gelden
stukken betreffende het invorderen van schulden
stukken betreffende de uitbetaling van salarissen en valuta-inkomens
stukken betreffende verantwoording van uitgaven en inkomsten
stukken betreffende gegevens uit registers van de Burgerlijke Stand
stukken betreffende sluiting en nietigverklaring van huwelijken
stukken betreffende, individuele gevallen van naamsverandering
stukken betreffende wettiging van kinderen
stukken betreffende onderhoudsplicht
stukken betreffende aan- en afmonstering
stukken betreffende inlichtingen over- en bemiddeling bij aangelegenheden met betrekking tot onroerende goederen van partikulieren
stukken betreffende het verstrekken van inlichtingen en het verlenen van bemiddeling ten behoeve van individuele emigranten
stukken betreffende het verlenen van bijstand en onderstand
stukken betreffende het verlenen van bemiddeling bij het leggen van bloemen bij- en het toezenden van foto's van graven op erevelden
stukken betreffende het verlenen van bemiddeling bij inschrijving op scholen en bij tegemoetkoming in studiekosten.
Aanwijzingen voor de gebruiker
Openbaarheidsbeperkingen
Deels openbaar, deels beperkt openbaar (A).
Materiële beperkingen
Aanvraaginstructie
Openbare archiefstukken kunnen online worden aangevraagd en gereserveerd. U kunt dit ook via de terminals in de studiezaal van het Nationaal Archief doen. Om te kunnen reserveren dient u de volgende stappen te volgen:
U maakt een profiel aan op www.gahetna.nl, en logt vervolgens in
Via de archiefinventaris (alleen de beschrijvingen met rode nummers) selecteert u het gewenste archiefstuk door op de knop 'Reserveren' te klikken
In het volgende scherm geeft u aan op welke dag u het archiefstuk wilt inzien
Indien u zich bevindt in de studiezaal en een tafelnummer heeft ontvangen kunt u dit nummer vermelden. Als u geen tafelnummer heeft kunt u tafelnummer 777 laten staan
Vervolgens bevestigt u uw reservering door deze te versturen.
Verwant materiaal
Beschikbaarheid van kopieën
Beschrijving van de series en archiefbestanddelen
- ALGEMEEN
  - Agenda's van ingekomen en uitgaande stukken., 1952-1957; 157-178
    - nrs. 700- 3286, 11/6/1952-31/12/1952, 157
    - nrs. 1- 2003, 1/1/1953-20/3/1953, 158
    - nrs. 2004- 4204, 20/3/1953-6/6/1953, 159
    - nrs. 4205- 6603, 6/6/1953-11/9/1953, 160
    - nrs. 6604- 9607, 11/9/1953-5/1/1954, 161
    - nrs. 1- 2400, 4/1/1954-27/7/1954, 162
    - nrs. 2401- 4806,27/3/1954-5/7/1954, 163
    - nrs. 4807- 7606, 5/7/1954-29/9/1954, 164
    - nrs. 7607- 10469,29/9/1954-31/12/1954, 165
    - nrs. 1- 2811, 3/1/1955-21/3/1955, 166
    - nrs. 2812- 5228, 21/3/1955-26/5/1955, 167
    - nrs. 5229- 7640,26/5/1955-20/7/1955, 168
    - nrs. 7641- 10455,20/7/1955-1/10/1955, 169
    - nrs. 10456-13756, 1/10/1955-31/12/1955, 170
    - nrs. 1- 2813, 2/1/1956-20/3/1956, 171
    - nrs. 2814- 5627,20/3/1956-26/6/1956, 172
    - nrs. 5628- 8037,27/6/1956-14/9/1956, 173
    - nrs. 8038- 11252,14/9/1956-29/12/1956, 174
    - nrs. 1- 2813, 2/1/1957-29/3/1957, 175
    - nrs. 2814- 5224,29/3/1957-22/6/1957, 176
    - nrs. 5225- 8036, 22/6/1957-23/9/1957, 177
    - nrs. 8037- 10414,23/9/1957-7/12/1957, 178
  - Stukken betreffende de registratie van het personeel van de Oorlogsgravenstichting te Semarang., 1955; 1
  - Stukken betreffende de volgende personeelsleden van de Oorlogsgravenstichting te Semarang: Abdul1ah en Suriadi, Amatroldi, D.L. Bruinen, I.M.S. Bruinen en Wagiman, alsmede betreffende werkzaamheden op de erevelden., 1952-1957.; 2
  - Correspondentie betreffende inlichtingen omtrent de heer G. Geerlings i.v.m. zijn sollicitatie naar het ambt van burgemeester., 1950.; 3
- Organisme, 1
  - Verslag van een bespreking van de voorlopige Nederlandse vertegenwoordigers betreffende het functioneren van het Hoge Commissariaat en de andere commissariaten in Indonesië, brief betreffende de aanbieding van een geschenk aan Dr. H.M. Hirschfeld t.g.v. zijn afscheid als Hoge Commissaris, alsmede een circulaire betreffende de wijziging van de benaming Hoge Commissariaat in Ambassade der Nederlanden., 1950-1956.; 4
  - Circulaire betreffende de oprichting van het Commissariaat te Bandjarmasin onder leiding van Mr. B. van Eijk, alsmede een circulaire betreffende de omzetting van datzelfde Commissariaat in een Correspondentschap voor Kalimantan., 1951-1957.; 5
  - Stukken betreffende regelingen inzake het onderhoud van gebouwen en tuinen, het privé-aandeel in de lichtrekening, de kosten voor inrichting van de ambtswoningen, het onderhoud van personeelswoningen, alsmede betreffende het betalen van straatbelasting en de huisvesting van personeelsleden., 1950-1955; 6
  - Stukken betreffende het zoeken naar huisvesting voor het rayonkantoor voor Maatschappelijk Werk (MAWE) te Semarang., 1954-1956.; 7
  - Stukken betreffende de huur en het onderhoud van gebouwen in gebruik van het commissariaat en MAWE., 1950-1956.; 8-11
    - Djalan Argopuro nr. 8. 1956., 8
    - Randusari 2-4. 1950-1955., 9
    - Taman Djendral Sudirman 2 en Djalan Sunario 1, 1952-1955., 10
    - Tegalombo 10, 1953, 11
  - Stukken betreffende de personeelsleden: W.C. van Bilderbeek, Ch.A. Birsak, Mr. B. van Eijk, Mr. D.A. van Hamel, F.P. Heckman, J.B.E.Ph. van Hoeve, A. Keverkamp, Mr. W.L. Klijn, Soekarman, Tan Kiat Djwee., 1950-1957.; 12
    Openbaarheid beperkt tot 1 januari 2032
  - Verslag van een dienstreis naar Batavia en Bandoeng ter bespreking van het personeelsbeleid en verschillende lopende aangelegenheden, circulaire van het Hoge Commissariaat betreffende de taakafbakening tussen het ministerie van Buitenlandse Zaken en het Ministerie van Maatschappelijk Werk t.a.v. het personeelsbeleid in de administratieve sfeer en het beheer van rijksvervoermiddelen op de posten in Indonesië, alsmede bezettingsstaten van het Hoge Commissariaat en de Commissariaten in 1955 en 1956., 1950-1956.; 13
  - Stukken betreffende de samenstelling en mutaties in de samenstelling van het personeel van het Commissariaat en van het Rayonkantoor MAWE., 1951-1957.; 14
  - Stukken betreffende de rechtspositie van het personeel van het Hoge Commissariaat en de Commissariaten in Indonesië, alsmede betreffende de pensioengerechtigheid van arbeidscontractanten., 1950-1954.; 15
  - Stukken betreffende richtlijnen inzake de aanstelling van administratieve hulpkrachten, alsmede betreffende de aanstelling van J. Koek, Kartodimedjo, E. Bosch-Berschat, R. Evers, H.J. de Rochemont-van Breeman, E.A. Hieronymus en E. Berger-Roland., 1950-1956; 16
  - Circulaire betreffende de verlening van buitenlands verlof aan zgn. gelijkgestelden., 1950.; 17
  - Stukken betreffende de beëdiging van- en het afleggen van verklaringen van geheimhouding door het personeel van het Commissariaat., 1951-1955.; 18
  - Correspondentie betreffende een opgave van de kennis van de Bahasa Indonesia van de op het Commissariaat werkzame stafambtenaren, 1952.; 19
  - Stukken betreffende de vaststelling van de deviezenrechtelijke status van het personeel van het Hoge Commissariaat en de Commissariaten in Indonesië., 1951.; 20
  - Stukken betreffende een opgave van personeel belastingplichtig aan de Indonesische autoriteiten, alsmede betreffende een aanvraag om vrijstelling van hondenbelasting., 1950-1956; 21
  - Stukken betreffende de deelname van J.B.E.Ph. van Hoeve aan het toelatingsexamen voor de Buitenlandse Dienst., 1951; 22
  - Instructie inzake door de leden van het bewakingspersoneel gedurende de diensturen te nemen maatregelen., 1956.; 23
  - Stukken betreffende de opzet van het archief, betreffende een opgave van de hoeveelheid door het archief behandelde stukken, betreffende de beveiliging van de archiefruimte, alsmede betreffende een verzoek van de burgemeester van Semarang om de correspondentie te voeren in de Indonesische taal., 1952-1955.; 24
  - Processen-verbaal van overname, alsmede een rapport inzake de controle van kas- en paspoorten- administratie bij het Commissariaat., 1950-1953; 25
- PROTOCOL, 2
  - Stukken betreffende de herdenking van Kartini, de viering van 1 mei, de nationale dodenherdenking, Bevrijdingsdag en de Indonesische Onafhankelijkheidsdag, alsmede betreffende het bekend maken van de data van officiële feestdagen in de Republiek Indonesia., 1950-1957.; 26
  - Stukken betreffende bezwaren van politieambtenaren te Semarang tegen het uitsteken van de Indonesische vlag, alsmede betreffende Indonesische vlaginstructies., 1950-1954; 27
  - Stukken betreffende de toekenning van Nederlandse onderscheidingen aan: Dr. A.J. Piekaar, Mr. M. Martis, J.H. Wagener, A. Sluyter, E. Luuring, W.G. Eybergen, L.M.R. Ie Bruyn, Ir. G.E. Bekkering, A.C. Rootliep, Ch. van den Berg en de heer Habraken, alsmede betreffende de restitutie van het versiersel Eremedaille Oranje Nassau van wijlen G.F. Boum BIetterman., 1950-1957; 28
  - Verklaring van de Commissaris te Semarang be- treffende het recht van de afstammelingen van Kiahi Toemenggoeng Poesponegoro en van Kiahi Kromodjojo tot het voeren van een eretitel., 1953.; 29
  - Stukken betreffende de viering van de verjaardag van de koningin., 1950-1957; 30
  - Stukken betreffende bezoeken aan Semarang en Midden-Java van president Soekarno (1950), Hoge Commissaris A.Th. Lamping (1951) en Mr. W.F.L. graaf van Bylandt (1954), plaatsvervangend Hoge Commissaris Baron van Ittersum (1955), alsmede een serie foto's van het bezoek van laatstgenoemde., 1950-1955; 31
- JURIDISCHE AANGELEGENHEDEN, 3